【裁判字號】    98,撤緩,223
【裁判日期】    981029
【裁判案由】    聲請撤銷緩刑
【裁判全文】
臺灣板橋地方法院刑事裁定             98年度撤緩字第223號
聲  請  人  臺灣板橋地方法院檢察署檢察官
受  刑  人  甲○○
上列聲請人因受刑人違反商業會計法等案件，聲請撤銷緩刑之宣
告（98年度執聲字第3583號），本院裁定如下：
    主  文
甲○○之緩刑宣告撤銷。
    理  由
一、本件聲請人以：受刑人甲○○因違反商業會計法等案件，經
    本院以96年度矚重訴字第6 號、97年度重訴字第2 號（原偵
    查案號：臺灣板橋地方法院檢察署96年度偵字第18471 號）
    ，各判處有期徒刑1 年2 月，減為有期徒刑7 月、有期徒刑
    1 年2 月，減為有期徒刑7 月、有期徒刑1 年2 月，減為有
    期徒刑7 月；應執行有期徒刑1 年6 月，緩刑3 年，並應向
    公庫支付新臺幣（下同）200 萬元，民國（下同）97年5 月
    26日確定在案。嗣經臺灣板橋地方法院檢察署以97年度執他
    附字第4 號案件，函請受刑人依判決履行給付，竟置之不理
    。核其行為違反刑法第74條第2 項第4 款之規定【本院按：
    聲請書誤載為該項第3 款，附此敘明】，足認原宣告之緩刑
    難收其預期效果，而有執行刑罰之必要，已合於刑法第75條
    之1 第1 項第4 款所定撤銷緩刑宣告之原因，爰依刑事訴訟
    法第476 條規定聲請撤銷其緩刑之宣告等意旨前來。
二、按緩刑宣告，得斟酌情形，命犯罪行為人向公庫支付一定之
    金額，刑法第74條第2 項第4 款定有明文。又按受緩刑之宣
    告，而違反刑法第74條第2 項第1 款至第8 款所定負擔情節
    重大者，足認原宣告之緩刑難收其預期效果，而有執行刑罰
    之必要者，得撤銷其緩刑之宣告，刑法第75條之1 第1 項第
    4 款亦規定明確。細究前揭規定立法意旨，係認採用裁量撤
    銷主義，賦與法院撤銷與否之權限，特於第1 項規定實質要
    件為「足認原宣告之緩刑難收其預期效果，而有執行刑罰之
    必要」，供作審認之標準。再，修正條文第74條第2 項增列
    法院於緩刑期間內，得命犯罪行為人於緩刑期內應遵守之事
    項（例如向被害人支付相當數額、向公庫支付一定之金額、
    接受精神、心理輔導、提供義務勞務或其他為預防再犯之事
    項），明定違反該條所定事項情節重大者，得撤銷其緩刑宣
    告，以期週延。至於所謂「情節重大」，係指：受判決人顯
    有履行負擔之可能，而隱匿或處分其財產、故意不履行、無
    正當事由拒絕履行或顯有逃匿之虞等情事而言（本院卷附刑
    法第75條之1 立法理由查詢列印資料參照）。準此，檢察官
    命受刑人履行緩刑負擔所為之司法處分，固有其裁量權限，
    惟依據前揭說明，法院除對檢察官上開司法裁量處分有其審
    查權限外，立法者仍以違反所定負擔「情節重大」、「難收
    其預期效果」、有執行刑罰之「必要」等要件，供為法院審
    認撤銷緩刑與否之標準，應先為說明。
三、經查：
(一)、受刑人甲○○前因違反商業會計法等案件，經本院於97年4
    月30日，以96年度矚重訴字第6 號、97年度重訴字第2 號刑
    事判決，各判處有期徒刑1 年2 月，減為有期徒刑7 月、有
    期徒刑1 年2 月，減為有期徒刑7 月、有期徒刑1 年2 月，
    減為有期徒刑7 月；應執行有期徒刑1 年6 月，緩刑3 年，
    並應向公庫支付200 萬元，97年5 月26日確定等情，有前揭
    刑事判決及本院98年10月28日查得受刑人最近之臺灣高等法
    院被告前案紀錄表各1 份附卷可稽。
(二)、上開案件，嗣經移送臺灣板橋地方法院檢察署以97年度執他
    附字第4 號通知執行，然受刑人並未依時履行，為該署檢察
    官認受刑人有違反刑法第74條第2 項第4 款情事，情節重大
    ，依刑法第75條之1 第1 項第4 款規定向本院聲請撤銷緩刑
    （原聲請案號：98年執聲字第888 號），經本院以98年3 月
    25日98年度撤緩字第52號撤銷其緩刑之宣告；受刑人不服提
    起抗告，由臺灣高等法院98年5 月21日調查訊問後，以98年
    5 月22日98年度抗字第356 號撤銷前開裁定，並發回本院更
    行辦理；嗣為本院於98年6 月30日調查訊問並經受刑人提出
    財力證明等事據結果，以98年7 月23日98年度撤緩更字第2
    號駁回該署檢察官撤銷緩刑之請求。如上情節，亦為本院調
    取前揭各該聲請案全部卷證查悉屬實。
(三)、繼之，臺灣板橋地方法院檢察署復以97年度執他附字第4 號
    通知受刑人應於98年9 月7 日前履行向公庫支付200 萬元，
    並翔實告以如逾期未履行，依刑法第75條之1 規定，得撤銷
    其緩刑宣告之不利法律效果；該通知於98年8 月20日送達至
    受刑人所在之臺北縣板橋市○○街18巷3 號1 樓，且為受刑
    人本人收悉【本院按：應受送達之受刑人地址原載為「臺北
    縣板橋市○○街13號1 樓」，然送達證書上已據郵務人員載
    明送達處所改送：「光華18巷3 號1 樓」，並經受刑人本人
    收受之，併此敘明】，惟受刑人並未遵期履行，亦未向該署
    陳明其不履行之事由。該署再以97年度執他附字第4 號通知
    受刑人應於98年10月6 日前履行向公庫支付200 萬元，併同
    翔實告以如逾期未履行，依刑法第75條之1 規定，得撤銷其
    緩刑宣告之不利法律效果；該通知於98年9 月16日送達至受
    刑人所在之臺北縣板橋市○○街18巷3 號1 樓，且為受刑人
    本人收悉，然受刑人仍未依限履行，復未向該署陳明其不履
    行之事由。前揭情節，有臺灣板橋地方法院檢察署檢察官執
    行附條件緩刑案件通知書函、送達證書各2 份在卷足憑。
(四)、而查，受刑人因不服本院98年度撤緩字第52號原裁定，向臺
    灣高等法院提起抗告，經該院以98年度抗字第356 號繫屬辦
    理，其於98年5 月21日調查時陳稱：「（房子賣了多少錢？
    ）我是賤賣，賣了950 萬元。」、「你的200 萬元錢可以支
    付嗎？）6 月1 日前就可以支付。」等語（參臺灣高等法院
    98年度抗字第356 號卷第25頁正、反面）；第於臺灣高等法
    院以同上案號裁定撤銷並發回本院，經本院98年度撤緩更字
    第2 號案件更行辦理中，其在98年6 月30日調查時尚陳述以
    ：「（在原來緩刑諭知有支付公庫200 萬元的附帶條件，有
    何意見？）我現在已經把房子處理完畢了，有現款200 萬元
    可以繳納。」、「（有無帶任何財力證明？）【被告提出合
    作金庫銀行存款憑條存根聯】我剛才把200 萬元存入我太太
    陳瑀珊的帳戶內，這200 萬元就是要支付給公庫的200 萬元
    。」、「我的財產只剩下這房子，所以我就趕快去賣房子，
    我在98年3 月30日把房子售出過戶完畢，總價賣了950 萬元
    ，尾款是6 月1 日才收到。」等語（參本院98年度撤緩更字
    第2 號卷第22頁反面），並提出合作金庫銀行98年6 月30日
    存款憑條存根聯影本為證（參同上撤緩更字第2 號卷第24頁
    ）。
(五)、據上所述，足悉受刑人至遲於98年6 月30日已籌足應支付公
    庫之200 萬元款項，然聲請人迭次通知其應於98年9 月7 日
    、98年10月6 日前履行，受刑人迄未遵時履行，復未向聲請
    人陳明其不履行之事由。從而，本院依聲請意旨所提事證，
    暨職權調取旨開各該案卷查悉如上事實，審酌全案始末，認
    定受刑人顯有履行負擔之能力，而無正當事由不予履行，確
    有違反刑法第74條第2 項第4 款應遵守之事項，且情節重大
    ，堪認原宣告之緩刑難收其預期效果，自有執行刑罰之必要
    。綜據前論，本件聲請，核無不合，應撤銷受刑人之緩刑宣
    告。
四、依刑事訴訟法第476 條、刑法第75條之1 第1 項第4 款，裁
    定如主文。
中    華    民    國    98    年    10    月    29    日
                        刑事第5 庭法  官  黎錦福
上列正本證明與原本無異。
如不服本裁定，應於裁定送達後5 日內敘明抗告理由，向本院提
出抗告狀。
                                  書記官  蔡麗春
中    華    民    國    98    年    10    月    29    日


司法院資訊處製作；財團法人民間司法改革基金會備份。
